臺灣苗栗地方法院簡易庭刑事判決 　　　96年度苗簡字第994號
聲　請　人　臺灣苗栗地方法院檢察署檢察官
被　　　告　甲○○
　　　　　　　　　　國民身分證.
　　　　　　乙○○
　　　　　　　　　　國民身分證.
上列被告等因賭博案件，經檢察官聲請以簡易判決處刑（96年度
偵字第4589號），本院判決如下：
    主  文
甲○○犯賭博罪，處罰金新臺幣參萬元，如易服勞役，以新臺幣
壹仟元折算壹日；扣案如附表所示之物，均沒收。
乙○○犯幫助賭博罪，處罰金新臺幣伍仟元，如易服勞役，以新
臺幣壹仟元折算壹日；扣案如附表所示之物，均沒收。
    事實及理由
一、犯罪事實：甲○○前因賭博等案件，經臺灣臺中地方法院檢
    察署以95年度偵字第10513 號為緩起訴處分，並於民國95年
    12月19日確定。其於96年7 月中旬，向徐德仁頂讓其原在苗
    栗縣苑裡鎮○○里○ 鄰○○路○段27號開設之迪士尼遊藝場
    （領有苗栗縣政府核發之苗商登字第067379 002號營利事業
    登記證）後，並自96年8 月5 日起，在該址公眾得出入之場
    所，設置水果精靈5 臺、宇宙悍將3 臺、滿貫大亨5 臺、水
    果盤2 臺、超級魔法球1 臺、超級顛峰2 臺、捷豹1 臺、五
    線譜2 臺、蜘蛛人禮品販賣機1 臺、金歡喜禮品販賣機1 臺
    等賭博性電子遊戲機臺共計23臺，並以由賭客先兌換代幣1
    枚新臺幣（下同）10元，在機臺投幣孔投入代幣，押下投注
    之倍數，若押中則可累計分數，如未押中則代幣由機臺沒收
    ，賭客在機臺螢幕上賭完剩餘之分數可向甲○○兌換現金之
    方式，與不特定賭客賭博財物。又乙○○明知上述以電子遊
    戲機台賭博之情事，基於幫助賭博之犯意，自96年9 月20日
    左右起（仍在試用期間），在上址受雇於甲○○，約定正式
    雇用時每月薪資2 萬1 千元，擔任賭客賭完後剩餘分數計分
    之工作。嗣於96年9 月21日晚上9 時50分許，為警在上址搜
    索當場查獲，並扣得上開電玩賭博機具23臺（各含一塊IC
    卡，共計23塊IC卡）、會員名冊1 本、帳冊1 張、寄分卡20
    張、電腦主機1 臺、螢幕1 臺、監視器控制器1 臺、監視鏡
    頭7 個等物。案經苗栗縣警察局通霄分局報告偵辦。
二、證據名稱：
  （一）被告甲○○、乙○○於警詢中、偵查中自白：證明全部
        犯罪事實。
　（二）證人陳朝棟偵查中證述：證明上述遊藝場有兌換現金之
        事實。
　（三）證人張育嘉偵查中證述：證明上述遊藝場有兌換其他財
        物之事實。
　（四）搜索票、搜索扣押筆錄及現場電玩機臺擺設照片8 張。
  （五）扣案之電玩賭博機具23臺（含IC卡23塊）、會員名冊1
        本、帳冊1 張、寄分卡20張、電腦主機1 臺、螢幕1 臺
        、監視器控制器1 臺、監視鏡頭7 個。
三、論罪科刑部分
  （一）核被告甲○○所為，係犯刑法第266條第1項前段之在公
        眾得出入場所賭博罪。
  （二）被告甲○○以電子賭博機具和多數不特定人對賭之數行
        為於密切接近之時地實施，侵害同一之法益，各行為之
        獨立性極為薄弱，依一般社會健全觀念，在時間差距上
        ，難以強行分開，在刑法評價上，以視為數個舉動之接
        續施行，合為包括之一行為予以評價，較為合理，故被
        告甲○○應僅論以包括之一罪。
  （三）按幫助犯之成立，主觀上行為人須有幫助故意，客觀上
        須有幫助行為，意即需對於犯罪與正犯有共同之認識，
        而以幫助之意思，對於正犯資以助力，而未參與實施犯
        罪之行為者而言（參照最高法院75年度台上字第1509號
        、88年度台上字第1270號判決意旨）。本件被告乙○○
        因尚未正式錄用僅負責記分而未負責兌換現金（參閱96
        偵字4589號卷頁69-74 之訊問筆錄），其所為與賭博罪
        之構成要件是否實現並無因果關係，顯係屬刑法賭博罪
        構成要件以外之行為。是被告乙○○既以幫助他人犯罪
        之意思，而參與犯罪構成要件以外之行為，核被告所為
        ，係犯刑法第30條第1 項前段、刑法第266 條第1 項前
        段之幫助賭博罪。
  （四）被告乙○○係幫助犯，應依刑法第30條第2 項，減輕其
        刑。
  （五）爰審酌被告甲○○犯罪動機、目的、情節、對社會公序
        良俗所生損害、於緩起訴期間更犯本件有期徒刑以上之
        罪；被告乙○○前無其他前科之素行、參與犯罪之期間
        尚短、犯後坦承犯行等一切情狀，分別量處如主文所示
        之刑，並均諭知罰金如易服勞役之折算標準，以示懲儆
        。
四、按擺設電動賭博機賭博行為與一般賭博行為不同，擺設人每
    日開機營業時起，即處於隨時供不特定賭客投幣與其對賭之
    狀態，就擺設人而言，每日一旦開機營業，即應認已開始賭
    博行為，被告既係營業時為警查獲，不論查獲時有無賭客在
    場賭博，查扣之電子遊戲賭博機臺，應依刑法第266 條第2
    項沒收之（司法院 (82) 廳刑一字第883 號意旨參照）。是
    附表編號1 之電子遊戲賭博機臺23臺（含IC卡23塊）乃當場
    賭博之器具，應依刑法第266 條第2 項沒收之。又扣案之附
    表編號2 會員名冊1 本、帳冊1 張、寄分卡20張、電腦主機
    1 臺、螢幕1 臺、監視器控制器1 臺、監視鏡頭7 個均係被
    告甲○○所有，且均係供犯罪所用之物，爰依刑法第38條第
    1 項第2 款，均予宣告沒收。
五、應適用法條：
  （一）刑事訴訟法第449 條、第450 條第1 項。
  （二）刑法第266 條第1 項前段、第2 項、第30條第1 項、第
        2 項、第42條第3 項、第38條第1 項第2 款。
  （三）刑法施行法第1 條之1 。
六、如不服本判決，得自收受送達之日起10日內，向本院提起上
    訴（須附繕本）。
中　　華　　民　　國　　96　　年　　11　　月　　15　　日
                  苗栗簡易庭    法  官  張珈禎
以上正本證明與原本無異。
中　　華　　民　　國　　96　　年　　11　　月　　15　　日
                                書記官  黃雅琦
附錄本案論罪科刑法條全文：
刑法第266條
(普通賭博罪與沒收物)
在公共場所或公眾得出入之場所賭博財物者，處一千元以下罰金
。但以供人暫時娛樂之物為賭者，不在此限。
當場賭博之器具與在賭檯或兌換籌碼處之財物，不問屬於犯人與
否，沒收之。
┌────────────────────────────────┐
│附表：應沒收之物                                                │
├──┬──────────────────┬──────────┤
│編號│物品名稱                            │沒收之依據          │
├──┼──────────────────┼──────────┤
│一  │水果精靈伍臺、宇宙悍將參臺、滿貫大亨│刑法第266條第2項    │
│    │伍臺、水果盤貳臺、超級魔法球壹臺、超│                    │
│    │越顛峰貳臺、捷豹壹臺、五線譜貳臺、蜘│                    │
│    │蛛人禮品販賣機壹臺、金歡喜禮品販賣機│                    │
│    │壹臺（各含IC卡壹塊、共計IC卡貳拾參塊│                    │
│    │）                                  │                    │
│    │                                    │                    │
├──┼──────────────────┼──────────┤
│二  │會員名冊壹本、帳冊壹張、寄分卡貳拾張│刑法第38條第1項第2款│
│    │、電腦主機壹臺、螢幕壹臺、監視器控制│                    │
│    │器壹臺、監視鏡頭柒個                │                    │
│    │                                    │                    │
└──┴──────────────────┴──────────┘
